【裁判字號】    89,簡,21
【裁判日期】    891030
【裁判案由】    綜合所得稅
【裁判全文】
臺北高等行政法院判決                                八十九年度簡字第二一號
    原    告  甲○○
    被    告  財政部台北市國稅局
    代表人（局長）  張盛和
右當事人間因綜合所得稅事件，原告不服行政院中華民國八十九年六月二日台八十九
訴一六○六四號再訴願決定，提起行政訴訟。
本院判決如左︰
    主  文
原告之訴駁回。
訴訟費用由原告負擔。
    事實及理由
一、緣原告民國八十六年度綜合所得稅結算申報，經被告所屬松山稽徵所核定應納稅
    額新台幣（下同）二四、七八七元及行政救濟加計利息一七一元，合計二四、九
    五八元。原告於八十八年四月十九日以其係退休人員，靠退休金月息一八、○○
    ○元生活，且患嚴重高血壓、糖尿病、肝水泡等病症多年云云，向被告申請分期
    繳納稅款。經被告於八十八年四月二十三日以財北國稅松山徵字第七六○八號函
    否准所請。原告不服，向財政部及行政院提起訴願及再訴願，均遭駁回，遂提起
    行政訴訟。
二、按「納稅義務人因天災、事變或遭受重大財產損失，不能於法定期間內繳清稅捐
    者，得於規定納稅期間內，向稅捐稽徵機關申請延期或分期繳納，其延期或分期
    繳納之期間，不得逾三年。」為行為時稅捐稽徵法第二十六條所明定。
三、本件原告八十六年度綜合所得稅結算申請，經被告核定應納稅額二四、七八七元
    及行政救濟加計利息一七一元，合計二四、九五八元，為原告所不爭執。原告於
    八十八年四月十九日以其係退休人員，靠退休金月息一八、○○○元生活，且患
    嚴重高血壓、糖尿病、肝水泡等病症多年云云，向被告申請分三期於八十八年十
    月十六日、十一月十六日、十二月十六日繳納稅款。被告以與首揭規定不符，乃
    於八十八年四月二十三日以財北國稅松山徵字第七六○八號函否准所請。原告猶
    表不服，嗣又再主張其因重病開刀需自付部分醫療費，且無固定財務收入，並需
    支付銀行貸款，請准予分三期於八十九年三月十六日、四月十六日、五月十六日
    繳納或延期至八十九年五月十六日一次繳納云云。訴經財政部訴願決定，仍駁回
    其訴願。原告不服，經行政院再訴願決定，除仍持與被告相同之論見外，另以稅
    捐稽徵法第二十六條規定之天災、事變係指地震、火災、海嘯、洪水、戰爭、瘟
    疫等；而所謂遭受重大財產損失，指納稅義務人基於特殊事實而受到財產之重大
    損失，二者均以非人力所能抗拒者為限，至原告所稱因遭不明人士以石頭擊破玻
    璃窗，已進入司法程序，及因離婚家變云云，均不符合分期繳稅之規定，遂駁回
    原告再訴願，遞予維持原處分，經核於法均無不合。原告仍執陳詞起訴，並以其
    住處玻璃遭不明人士以石頭擊破玻璃窗四扇，台灣台北地方法院民事庭預定八十
    九年八月三十一日開庭調查，如原告獲得該案勝訴，願速納稅金，否則仍請分期
    繳納等語，並無理由，應予駁回。本件依所調卷內資料，事證均甚明確，故不經
    言詞辯論經為判決，附此敘明。
據上論結，本件原告之訴為無理由，爰依行政訴訟法施行法第四條，行政訴訟法第二
百三十三條第一項、第二百三十六條、第一百九十五條第一項後段、第九十八條第三
項前段判決如主文。
中    華    民    國     八十九      年      十      月     三十        日
                               臺北高等行政法院第 四 庭
                                                    法  官  梁力求
右為正本係照原本作成。
本件以訴訟事件所涉及之法律見解具有原則性者為限，始得於本判決送達後二十日
內向本院提出上訴狀並表明上訴理由，如已於本判決宣示後送達前提起上訴者，應
於判決送達後二十日內補具上訴理由（均按他造人數附繕本），且經最高行政法院
許可後方得上訴。
中    華    民    國    八十九       年     十一     月       一       日
                                                    書記官  吳明憲


司法院資訊處製作；財團法人民間司法改革基金會備份。
